【裁判字號】    90,簡上,21
【裁判日期】    900427
【裁判案由】    公共危險
【裁判全文】
臺灣雲林地方法院刑事判決                            九十年度簡上字第二一號
    公  訴  人  臺灣雲林地方法院檢察署檢察官
    被      告  甲○○
    即上 訴 人
右列被告因公共危險害案件，不服本院虎尾簡易庭八十九年度虎交簡字第一六三號中
華民國九十年一月八日第一審判決（聲請簡易處刑案號：臺灣雲林地方法院檢察署八
十九年度偵字第五二一八號）提起上訴，本院管轄第二審之合議庭判決如左：
    主  文
原判決撤銷。
甲○○服用酒類，不能安全駕駛動力交通工具而駕駛，處拘役伍拾玖日，如易科罰金
，以參佰元折算壹日。
    事  實
一、甲○○有搶奪、麻藥等多項前科，於民國（下同）八十四年間因犯麻藥案件經臺
    灣高等法院判處有期徒刑五年二月，合併執行之前八十一年間所犯麻藥案件之撤
    銷假釋殘刑三年五日，自八十五年五月二十日起開始執行，於八十八年八月十一
    日假釋出獄，應於九十二年四月二十九日縮刑假釋期滿。因貪戀杯中物，不知警
    惕，於八十九年十二月四日晚上八時許，在雲林縣西螺鎮○○街六巷二號家中飲
    用高粱酒，至晚上九時四十五分，達到說話含糊、腳步不穩、可能會噁心之程度
    ，已酒醉而無法安全駕駛動力交通工具，竟仍駕駛車牌Ｙ八－二七四九號自小客
    車，行經西螺鎮○○○路八二之六號前，撞擊乙○○停放於路邊之ＳＤ－一八０
    二號自小客車，再撞擊停放路邊之十二輛機車，經警前往處理，當日晚上十時零
    四分施以酒精濃度測試，發現其呼氣酒精濃度高達每公升０．七二毫克。
二、案經雲林縣警察局西螺分局報請臺灣雲林地方法院檢察署檢察官聲請簡易判決處
    刑。
    理  由
一、被告甲○○對於上開事實坦白承認，並有雲林縣警察局西螺分局警員所製作酒精
    濃度檢測表及測試觀察記錄表各一紙附卷可稽。按一般人飲酒後之呼氣酒精含量
    僅有血液之二千分之一，此有法務部法醫研究所八十七年十二月七日法醫所八七
    文理字第六一一號函影本附卷可稽。而被告肇事發生後二十分鍾始接受酒精濃度
    測試，依上開公式推算，其駕駛當時之呼氣酒精濃度應為每公升０．七四五毫克
    ，即血液濃度為每公升一千四百九十毫克。再按血液中酒精濃度達每公升一千毫
    克（即十分之一公升血液含一百毫克酒精）以上，人類行為表現會有說話含糊、
    腳步不穩、可能會噁心等症狀。此有台大醫院法醫科吳木榮醫師研究報告附卷可
    參。被告飲酒至此嚴重酒醉程度，仍冒險駕駛上路，顯然已經無法安全駕駛交通
    工具。
二、核被告所為，係犯刑法第一百八十五條之三公共危險罪。原審認被告罪證明確，
    予以論罪科刑，固非無見。惟查：被告前所於八十四年間所犯違反麻醉藥品管理
    條例案件，經臺灣高等法院判處有期徒刑五年二月，與之前八十一年間麻藥案件
    之撤銷假釋殘刑三年五日合併執行，合併計算其累進處遇，於八十八年八月十一
    日假釋出獄，應於九十二年四月二十九日縮刑假釋期滿。該五年二月有期徒刑以
    及三年五日撤假殘刑，均尚未執行完畢。有臺灣高等法院被告全國前案紀錄表一
    紙，及假釋保護管束指揮書、假釋證明書、假釋保護管束名冊等資料影本附卷可
    稽。原審判決意旨認定被告於八十九年七月九日執行該五年二月部分完畢，構成
    累犯，因而加重其刑，顯有錯誤，應予撤銷。上訴意旨請求撤銷改判並從輕量刑
    ，為有理由。爰審酌被告有搶奪麻藥前科，又在假釋期間內犯罪，品行不佳，其
    對晚近政府一再於報章、雜誌及電視等大眾傳播媒體，呼籲民眾莫酒後駕車，並
    宣導酒後駕車將涉刑責一事，置之不理，並且明知無駕照者不應開車，猶漠視自
    己及他人身家性命之安全而酒後駕車，危害公眾行之安全，所幸並無人員傷亡，
    所生損害尚非嚴重，以及犯後坦白認罪，態度尚稱良好等一切情狀，量處如主文
    所示之刑。另按刑法第四十一條易科罰金之要件，已於九十年一月十日經總統公
    布修正為第四十一條第一項前段，將易科罰金適用對象擴及最重本刑為五年以下
    有期徒刑以下之罪，於同年月十二日生效。本件被告犯罪日期在前述法律修正前
    ，犯罪後法律已有變更，應適用新法即修正後之刑法第四十一條第一項前段規定
    諭知易科罰金之折算標準。
據上論斷，應依刑事訴訟法第四百五十五條之一第三項、第三百六十九條第一項前段
、第三百六十四條、第二百九十九條第一項前段、刑法第二條第一項前段、第一百八
十五條之三、修正後第四十一條第一項前段，罰金罰鍰提高標準條例第二條，判決如
主文。
本案經檢察官陳永豐到庭執行職務
中      華      民      國      九十     年      四      月    二十七   日
                                    臺灣雲林地方法院刑事第一庭
                                        審判長法官  康  樹  正
                                              法官  劉  為  丕
                                              法官  葉  明  松
右正本證明與原本無異。
如不服本判決，應於判決送達後十日內向本院提出上訴狀( 應附繕本 )。
                                             書記官  陳  善  永
中      華      民      國      九十     年      四      月    二十七   日
刑法第一八五條之三
服用毒品、麻醉藥品、酒類或其他相類之物，不能安全駕駛動力交通工具而駕駛者，
處一年以下有期徒刑、拘役或三萬元以下罰金。


司法院資訊處製作；財團法人民間司法改革基金會備份。
